臺灣高等法院臺南分院刑事判決
108年度上訴字第995號
上  訴  人  
即  被  告  許文俊




選任辯護人  許玉娟律師
            周金城律師
            文聞律師
上列上訴人因違反槍砲彈藥刀械管制條例案件，不服臺灣雲林地
方法院107年度訴字第1096號中華民國108年6月6日第一審判決（
起訴案號：臺灣雲林地方檢察署107年度偵字第2745、2941、527
7號），提起上訴，本院判決如下：
    主  文
原判決關於許文俊犯非法持有可發射子彈具殺傷力之槍枝罪部分
撤銷。
許文俊共同犯非法持有可發射子彈具殺傷力之槍枝罪，處有期徒
刑肆年陸月，併科罰金新臺幣拾伍萬元，罰金如易服勞役，以新
臺幣壹仟元折算壹日，如附表一編號1、2、4、5、8所示之物均
沒收。
    事  實
一、許文俊、林韋丞均明知可發射子彈具有殺傷力之改造手槍、
    子彈及槍枝主要組成零件，為槍砲彈藥刀械管制條例列管之
    違禁物，未經主管機關許可，不得持有，竟共同基於非法持
    有可發射子彈具殺傷力之槍枝、具殺傷力子彈及槍枝主要組
    成零件之犯意聯絡，於民國107年5月19日前某日，在不詳地
    點取得如附表一所示槍、彈等物，即未經許可，共同持有之
    ，並將之藏放在林韋丞位在雲林縣○○鎮○○里○○0○0號住處。
    嗣於107年5月20日上午11時許，林韋丞因其另涉他案，擔心
    該批槍彈遭查獲，乃將如附表一所示之槍、彈等物藏放在鄰
    近之雲林縣○○鎮○○里○○0號圍牆旁砂糖袋內。至同日晚間6時
    許，該處屋主張智雄發現上開藏放之槍、彈等物，經警據報
    到場處理，循線查悉上情（林韋丞提起上訴後，復具狀撤回
    上訴）。
二、案經雲林縣警察局虎尾分局報告臺灣雲林地方檢察署檢察官
    偵查起訴。
    理  由
一、證據能力方面：
　　本案檢察官所舉用以證明被告許文俊犯罪，並為本判決引用
    之各項證據，其中供述證據部分，均未據被告及其選任辯護
    人爭執證據能力，且迄至本案辯論終結，亦未就證據能力聲
    明異議，本院審酌各該供述證據作成當時，既非受違法詢問
    ，亦無何影響被告或證人陳述任意性之不適當情況，所供、
    所證內容復與本案事實有相當之關聯性，亦無其他可信度明
    顯過低之情形，依刑事訴訟法第156條第1項、第159條之5之
    規定，被告及證人於警詢、偵查中所為之供、證內容均有證
    據能力。至檢察官所舉用以證明被告犯罪並為本判決所引用
    之各項非供述證據，均非違背法定程序取得，依同法第158
    條之4之反面解釋，亦有證據能力。
二、得心證之理由：
　㈠訊據被告矢口否認有何被訴非法持有如附表一所示槍、彈等
    物之犯行，辯稱：如附表一所示槍、彈等物乃綽號「樂咖」
    之陳昱廷丟在林韋丞住處門口，林韋丞將之拾回後，其因擔
    憂林韋丞家中幼童安全，乃協助將槍枝內之子彈退出，其有
    提醒林韋丞將該等槍、彈等物返還陳昱廷，但不知林韋丞將
    之藏放何處；嗣後上開槍、彈等物為警查獲，乃協助林韋丞
    一同前往警局說明云云。
　㈡查林韋丞於107年5月20日上午11時許，將附表一所示之槍、
    彈等物，自其住處即雲林縣○○鎮○○里○○0○0號，移置並藏放
    在其住○○○○○○鎮○○里○○0號圍牆旁砂糖袋內，嗣於同日晚間6
    時許，遭屋主張智雄發現，報警處理，警方於同日下午6時1
    0分許到場查扣，而林韋丞與被告於同日晚間11時許，至雲
    林縣警察局土庫分駐所，向警方供述其等曾將該批槍枝彈匣
    中之子彈退彈，再由林韋丞將之持往藏放等情，業具被告供
    述如上，並經林韋丞供承在卷（見警819號卷第9至13、15至
    25頁；偵2745號卷第93頁；原審卷第一第265至273 頁），
    核與土庫分駐所長陳永振於原審證述之情節相合（見原審卷
    二第436至452頁）。而扣案如附表一所示之槍、彈等物經送
    內政部警政署刑事警察局及內政部警政署鑑定，鑑定結果認
    附表一編號1、2、4所示改造手槍均有殺傷力；附表一編號5
    所示二十四顆子彈，其中二十二顆為具殺傷力之制式子彈，
    一顆為具殺傷力之非制式子彈，一顆為無法擊發之非制式子
    彈；另附表一編號8所示槍管二支，則為槍砲主要組成零件
    ，有附表一所示內政部警政署刑事警察局出具之槍彈鑑定書
    、函文及內政部函文在卷可按。又警方查扣如附表一所示槍
    、彈等物時，經採證附表一編號1（即現場編號B-1）之槍枝
    彈匣之指紋照片送鑑比對結果，與林韋丞指紋卡之左拇指指
    紋相符；而附表一編號2（即現場編號B-2）槍枝握把及扳機
    檢出之男性DNA-STR主要型別，與被告之DNA-STR型別相符；
    另編號D-3-1轉移棉棒（採自附表一槍彈等物所在之紫紅色
    後背包內之編號D-3耳機）檢測結果為混合型，研判混有二
    人DNA，主要型別檢出一女性型別，未發現相符者；次要型
    別不排除來自林韋丞DNA，另檢出一男性Y染色體DNA-STR型
    別，與林韋丞型別相符等情，有內政部警政署刑事警察局10
    7年5月30日刑紋字第1070050762號、同年8月13日刑生字第1
    070050629號鑑定書各一份（見警819號卷第97至100頁；偵5
    277號卷第61至64頁）、雲林縣警察局虎尾分局107年5月20
    日扣押筆錄及扣押物品目錄表各一份、現場蒐證照片十三張
    （見警819號卷第39至63頁）在卷及如附表一所示之物扣案
    可資佐證，此部分之事實首堪認定。
　㈢被告及林韋丞雖辯稱如附表一所示之槍、彈等物乃綽號「樂
    咖」之男子陳昱廷於107年5月18日晚間11時許擅自棄置於林
    韋丞住處門口，且陳昱廷於原審審理時，亦到庭證稱：其有
    將四支手槍、子彈十餘顆、手槍握柄貼木、多餘之一、二個
    彈匣及擊槌、彈簧等零件藏放於一紙袋中，放置在林韋丞住
    處外花圃云云（見原審卷二第264至297頁）。然：
　　⒈林韋丞於107年5月20日警詢中供稱：107年5月18日晚間約1
      1時許，「樂咖」來我家找我聊天，他於凌晨0時許離開之
      後，我在我家門外尿尿時，發現在門旁邊的輪子花盆外，
      有一個紙袋，紙袋裡面裝有黑色塑膠盒、黑色包包（裡面
      的東西就是警方後來所查扣的東西），另外紙袋內還有一
      把槍跟一些瑣碎的東西，後來因紙袋破裂，我就將這把槍
      以及瑣碎的東西放在我的LV黑色側背包裡云云（見警819
      號卷第17至18頁）；而被告於翌日（同年月21日）警詢中
      供稱：107年5月18日下午3時許，我去林韋丞他家坐，後
      來在同天晚上接近24時許，一名外號叫樂咖的男子來找林
      韋丞，坐沒多久（約半小時）後就離開了，樂咖離開後林
      韋丞便出去尿尿，林韋丞尿尿回來時便拿著一袋紙袋，然
      後跟我說這好像是樂咖遺留下來的，後來我便與林韋丞一
      起將該紙袋打開檢視，才發現裡面裝有槍枝等物品云云（
      見警819號卷第10頁）。是依其等供述內容，綽號「樂咖
      」之男子係以一紙袋藏放如附表一所示槍、彈等物。然依
      卷內林韋丞住處附近之監視錄影畫面翻拍照片及員警製作
      之上開監視器錄影畫面譯文所示（見警819號卷第65至75
      、77至95頁），綽號「樂咖」之陳昱廷固曾於107年5月8
      日13時15分許、同年月17日17時32分、18時24分許及同年
      月18日23時34分許、同年月19日0時3分許，數度駕駛銀色
      福斯牌自用小客車前往林韋丞住處，然均係空手前往，未
      曾持有任何裝有物品之紙袋。且陳昱廷嗣後因持有如附表
      一所示槍、彈等物經檢察官另行提起公訴，於原審法院以
      108年度訴字第429號刑事案件審理中勘驗林韋丞住處外監
      視器畫面，亦可見陳昱廷於上開日期駕車前往林韋丞住處
      ，其下車時均未持有任何類似手提袋之物品，有原審法院
      另案109年1月13日、同年4月6日勘驗筆錄及附圖在卷可憑
      （見調閱之臺灣雲林地方法院108年度訴字第429號卷一〈
      下稱訴429卷一〉第162至200、234至274頁）。則被告與林
      韋丞所辯上情乃至陳昱廷本人於原審所證情節，是否屬實
      ，顯有疑義。
　　⒉陳昱廷嗣後於原審法院108年度訴字第429號刑事案件行準
      備程序中否認犯行，陳稱：當時本案的四支槍被找到的時
      候我在通緝，之後過幾天，我與林韋丞、許文俊在○○○○○K
      TV喝酒，講到這件事，我可能喝醉了，就說出事就說是我
      的；當時他們有說槍的顏色；我之前證述有十幾顆子彈，
      是因為不知道實際的數量；被監視器拍到在林韋丞住處外
      面，應該是去找他們聊天而已；我被羈押時前往與我面會
      的人是我前女友及另一男性友人曾傑敏等語（見訴429卷
      一第85至87、125、130至131頁）。且陳昱廷於本院審理
      中亦到庭證稱：如附表一所示四支槍及子彈均非我所有，
      我於原審108年3月27日所為證詞內容係偽證；因當時我遭
      通緝，且與許文俊、林韋丞等人關係不錯，就想說幫他們
      擔下來就好了；當時應該是在○○或○○的KTV講的；是許文
      俊跟林韋丞兩人一起跟我講的，後來因為他們都沒有來看
      我，也沒關心我，就不願意繼續擔罪；槍枝的型號在我被
      抓之前他們就說過了；在我9月19日被抓之前，有與他們
      再見過面；在原審作證時說東西丟在花圃的圍牆後面，是
      因為他們說東西在那邊被搜出來，所以當然要這麼說；我
      知道在答應他們之前，他們在警詢時就說四支槍是我的，
      當時我已經被通緝，後來他們聯絡時有說到這事，我就說
      沒關係，就說是我的好了等語（見本院卷第367至381頁）
      。則依陳昱廷上開供、證內容，自難認如附表一所示槍、
      彈等物確係陳昱廷藏放。
　　⒊雖選任辯護人辯護意旨，以非法持有可發射子彈具殺傷力
      之槍枝，刑責甚重，陳昱廷應無任令自己平白背負莫須有
      罪責之理，且原審曾再三向陳昱廷確認，陳昱廷仍承認附
      表一所示槍、彈等物為其所有；又依陳昱廷於原審證述內
      容，其係於檢察官詰問107年5月17日前往林韋丞住處之目
      的時，主動回答「拿四支槍去那邊丟」，並自行陳述放槍
      經過，訊問過程檢察官之提問皆為開放性問題，但陳昱廷
      之回答具體詳實，若附表一所示槍、彈等物非其所有而放
      置林韋丞住處，衡以其至原審作證時距案發時間已有10月
      之久，若非親身經歷，實無可能為如此清楚而具體之描述
      等語，足認附表一所示槍、彈等物確係陳昱廷藏放云云。
      然：
　　　⑴原審調取陳昱廷另案遭羈押時接見明細表查核結果，陳
        昱廷之女友吳如硯（現已更名，詳卷）及友人曾傑敏曾
        於107年11月9日前往看守所與陳昱廷面會，有法務部○○
        ○○○○○○108年4月8日雲所戒字第10830500140號函及該函
        檢附之接見明細表及接見錄音光碟在卷可憑（見原審卷
        二第388至397頁，光碟置於原審卷二第502頁證物存置
        袋），而原審向該看守所確認107年11月9日接見錄音檔
        案名稱進而勘驗結果，勘驗內容如附表二譯文所示，有
        原審108年5月23日勘驗筆錄一份附卷可按（見原審卷三
        第66至71頁）。依附表二所示譯文內容，陳昱廷於與其
        女友吳如硯面會過程，曾提及「對啊，那時候說，想說
        ，反正，那時候我是想說那我就幫仔通仔（意指遭通緝
        中）又沒差啊…（女友問：你幹嘛答應人家？）阿那時
        候，那時候就還在外面逍遙勒…一開始是他們先問我的…
        他們先問我，我才說好的啊…（男性友人問：他們也有
        說啊，他們說你若要去，他們要給你什麼東西嗎？）對
        啊…（女友：因為他們現在的意思是說，你若是沒擔的
        話，他們沒辦法出來，沒辦法準備他之前跟你說過的好
        處要給你，他是這樣跟我們說的）嗯…（男性友人：擔
        了你出來有可能好過嗎？）嗯…（女友：啊沒擔的話你
        以後出來就會很難走了）嘿…（男性友人：很難轉圜啊
        ，你這個就是擔跟不擔這樣而已）對阿，擔跟不擔而已
        …（男性友人：嘿啊，因為你都在裡面啊，不然沒辦法
        了，不要說不要，說要擔，…，啊如果不擔，不然沒辦
        法）嗯…（男性友人：關在裡面了，如果還在外面還可
        以落跑）對啊」等語，則由上開對話內容可知，陳昱廷
        顯係因當時遭通緝在外，尚未查獲，且被告及林韋丞亦
        許以好處，乃同意承擔罪責。而其嗣後雖有反悔之意，
        但因已遭關押，無從逃避，不得已乃於原審出庭承認附
        表一所示槍、彈等物為其放置。
　　　⑵雖陳昱廷於本院審理中，一度證稱承擔本案持有槍、彈
        罪責，被告與林韋丞等人並未許以任何好處云云（見本
        院卷第369、371、373頁），然經本院提示上開譯文內
        容後，陳昱廷亦證稱：「應該是說等我關出來以後要幫
        我賺錢的事」（見本院卷第379頁），顯見確實有相當
        程度之利益交換。再參以陳昱廷前女友吳如硯於本院審
        理中證稱：「（問：妳是否說他說過不要去擔的事？）
        我知道他有說這事，但『他』會給他一筆錢，要他去擔這
        件事」、「（問：在該次接見的譯文，對話中妳有問陳
        昱廷說，幹嘛答應人家，陳昱廷就說，那時在外面逍遙
        ，就是在講擔槍枝刑責的事？）應該是」、「（問：依
        對話內容，妳提到『因為他們現在的意思是說，你若是
        沒擔的話，他們沒辦法出來，沒辦法準備他之前跟你說
        過的好處要給你，他是這樣跟我們說的。』，妳講這句
        話的意思？…這顯然是有人要妳進去的傳話是嗎？）…有
        一個的老婆跟我講的」、「（問：是某個嫌疑人的老婆
        這樣講的？）（點頭）」、「（問：…陳昱廷有講『他們
        現在是押高雄那條，不是押這條啊』，陳昱廷講完，妳
        就講『重點是他們先跟你說咩，他們先跟我們這邊說咩』
        ，這是何意思？…陳昱廷說他們押高雄那條，他們是指
        誰？是否為在庭被告許文俊及林韋丞？）我不知道」、
        「（問：再確認一次，裡面講的『他們』是誰？）就是他
        們」、「（問：是我剛講的這兩人嗎？）是」等語（見
        本院卷第522至525頁），顯見被告與林韋丞因另案於高
        雄遭羈押後，其二人其中一人之配偶曾對吳如硯提及陳
        昱廷擔罪將可獲得雙方議定之好處、利益，此益徵陳昱
        廷並非平白無故願意承擔持有槍、彈之重罪。辯護意旨
        以此質疑陳昱廷證詞內容之真實性，尚無可取。
　　　⑶陳昱廷於原審審理中，雖就放置槍、彈等物之位置，乃
        至所藏放槍、彈等物之品項、數量等項，詳為證述，然
        稽其證詞內容，陳昱廷初始證稱：其當時跟林韋丞講要
        寄放四支槍及一些子彈時，印象中許文俊有在一旁等語
        （見原審卷二第269頁），此與林韋丞及被告歷次所陳
        均不相同；而其雖證稱：「（問：根據監視器錄影畫面
        當天你有出入兩次，你是最後一次才放的？）我記得是
        第一次就放了」、「（問：但是監視器畫面沒有看到你
        有放東西？）我從後面去沒有拍到，我從車子後面拿去
        旁邊放的，我確定當天我有放，放完之後我就開車離開
        了」云云（見原審卷第270頁），然依原審法院另案勘
        驗結果，陳昱廷於107年5月17日兩度駕車至林韋丞住處
        ，均係空手下車，於屋旁狗籠前逗狗後進入屋內，且離
        去當時，均未靠近其於原審審理中所證「林韋丞住處外
        花圃」位置；而其於同年月18日23時許至翌日（同年月
        19日）凌晨0時許數度進出林韋丞住處，亦均空手出入
        ，且未靠近其於原審審理中所證「林韋丞住處外花圃」
        位置，則陳昱廷既均空手下車，復未接近其所陳槍、彈
        等物藏放地點，自無可能由車輛後方監視器死角位置將
        附表所示槍、彈等物藏置於林韋丞住處外花圃內，其於
        原審審理中所為證詞內容與原審法院另案勘驗之結果相
        違，不足為認定事實之依據。
　　⒋綜上所述，被告辯稱如附表一所示槍、彈等物均係陳昱廷
      藏放，與事實不符，不足採信。
　㈣扣案如附表一編號1所示槍枝彈匣上，存有林韋丞之指紋，另
    附表一編號2之槍枝握把及扳機，檢出之男性DNA-STR主要型
    別，與被告之DNA-STR型別相符，已如前述，則如附表一所
    示槍、彈等物既非陳昱廷所藏放，林韋丞及被告自無可能於
    發現藏放槍、彈等物之紙袋後，因檢視紙袋內物品及退彈等
    舉動以致使自身之指紋、DNA沾染於彈匣、槍之握把及扳機
    之可能。是林韋丞及被告於上述槍枝上沾染指紋及DNA，顯
    係因使用槍枝所致，據此自堪認其二人對附表一所示槍、彈
    等物，均有事實之管領力。況，林韋丞於警詢中，坦承曾將
    附表一所示槍、彈等物藏匿於花圃後圍牆內，此業據員警於
    現場蒐證照片中載明（見警819號卷第57頁），而林韋丞於
    本院審理中，對此亦肯認員警之記載無誤，並坦承前開照片
    中所示位置，即為監視錄影帶內其等經常前往察看、便溺之
    位置（見本院卷第552至553頁）；再參諸卷內監視錄影畫面
    翻拍照片暨員警所製作之監視錄影畫面譯文內容（見警819
    號卷第65至75、77至95頁），以及原審法院另案於108年度
    訴字第429號案件行準備程序時勘驗林韋丞住處外監視器畫
    面結果，被告曾於107年5月20日2時42分許，手拿一個黑色
    包包及一個較小的黑色物體自林韋丞住處走出，至屋旁花圃
    後方，將手中之包包及黑色物體放入圍牆內，並俯身查看確
    認（見警819號卷第93至95頁；調閱之訴429卷一第240、267
    至268頁），此業據被告於本院審理時當庭確認無誤（見本
    院卷第662頁）。之後林韋丞於同日11時19分許，至花圃後
    方拿取兩個黑色包包返回屋內，之後於同日12時14分許騎乘
    粉紅色機車出門，約1分鐘後返家（見警819號卷第71、91、
    93、95頁），足認被告與林韋丞係基於共同之意思，持有並
    藏放如附表一所示之槍、彈。至被告於本院審理中辯稱該處
    係其藏放六合彩賭金之處云云，然本案自偵查以迄本院審理
    ，歷時數年，被告從未曾提及在該處藏放六合彩賭金之事，
    其至本院審理中始提及上情，且未提供任何證據以供調查，
    顯係意圖飾卸，不足採信至明。
　㈤綜上所述，堪認被告確係與林韋丞共同持有附表一所示槍、
    彈等物，其空言否認，不足採信。本案事證明確，被告犯行
    洵堪認定，應依法論科。
三、論罪：　　
　㈠被告行為後，槍砲彈藥刀械管制條例於109年6月10日修正公
    布，同年月12日施行。查修正前槍砲彈藥刀械管制條例第4
    條第1項第1款、第7條第1項及第4項、第8條第1項及第4項原
    規定：「本條例所稱槍砲、彈藥、刀械如下：一、槍砲：指
    火砲、肩射武器、機關槍、衝鋒槍、卡柄槍、自動步槍、普
    通步槍、馬槍、手槍、鋼筆槍、瓦斯槍、麻醉槍、獵槍、空
    氣槍、魚槍及其他可發射金屬或子彈具有殺傷力之各式槍砲
    （第4條第1項第1款）」、「未經許可，製造、販賣或運輸
    火砲、肩射武器、機關槍、衝鋒槍、卡柄槍、自動步槍、普
    通步槍、馬槍、手槍或各類砲彈、炸彈、爆裂物者，處無期
    徒刑或7年以上有期徒刑，併科新臺幣3千萬元以下罰金。（
    第7條第1項）」、「未經許可，持有、寄藏或意圖販賣而陳
    列第一項所列槍砲、彈藥者，處5年以上有期徒刑，併科新
    臺幣1千萬元以下罰金。（第7條第4項）」、「未經許可，
    製造、販賣或運輸鋼筆槍、瓦斯槍、麻醉槍、獵槍、空氣槍
    或第4條第1項第1款所定其他可發射金屬或子彈具有殺傷力
    之各式槍砲者，處無期徒刑或5年以上有期徒刑，併科新臺
    幣1千萬元以下罰金。（第8條第1項）」、「未經許可，持
    有、寄藏或意圖販賣而陳列第一項所列槍枝者，處3年以上1
    0年以下有期徒刑，併科新臺幣7百萬元以下罰金。（第8條
    第4項）」；而修正後之條文則規定：「本條例所稱槍砲、
    彈藥、刀械如下：一、槍砲：指『制式』或『非制式』之火砲、
    肩射武器、機關槍、衝鋒槍、卡柄槍、自動步槍、普通步槍
    、馬槍、手槍、鋼筆槍、瓦斯槍、麻醉槍、獵槍、空氣槍、
    魚槍及其他可發射金屬或子彈具有殺傷力之各式槍砲。（第
    4條第1項第1款）」、「未經許可，製造、販賣或運輸『制式
    』或『非制式』火砲、肩射武器、機關槍、衝鋒槍、卡柄槍、
    自動步槍、普通步槍、馬槍、手槍或各類砲彈、炸彈、爆裂
    物者，處無期徒刑或7年以上有期徒刑，併科新臺幣3千萬元
    以下罰金。（第7條第1項）」、「未經許可，持有、寄藏或
    意圖販賣而陳列第一項所列槍砲、彈藥者，處5年以上有期
    徒刑，併科新臺幣1千萬元以下罰金。（第7條第4項）」、
    「未經許可，製造、販賣或運輸『制式』或『非制式』鋼筆槍、
    瓦斯槍、麻醉槍、獵槍、空氣槍或第4條第1項第1款所定其
    他可發射金屬或子彈具有殺傷力之各式槍砲者，處無期徒刑
    或5年以上有期徒刑，併科新臺幣1千萬元以下罰金。（第8
    條第1項）」、「未經許可，持有、寄藏或意圖販賣而陳列
    第一項所列槍砲者，處3年以上10年以下有期徒刑，併科新
    臺幣7百萬元以下罰金。（第8條第4項）」。是修正後槍砲
    彈藥刀械管制條例對於製造、持有、寄藏槍砲之處罰，已不
    再區分『制式』或『非制式』，而係依管制槍砲之特定類型決定
    適用條文，亦即「火砲、肩射武器、機關槍、衝鋒槍、卡柄
    槍、自動步槍、普通步槍、馬槍、手槍或各類砲彈、炸彈、
    爆裂物」，適用該條例第7條；而「鋼筆槍、瓦斯槍、麻醉
    槍、獵槍、空氣槍或第4條第1項第1款所定其他可發射金屬
    或子彈具有殺傷力之各式槍砲」，適用第8條。查被告持有
    之槍枝經內政部警政署刑事警察局鑑定結果，乃由仿半自動
    手槍製造之槍枝，換裝土造金屬槍管而成之改造手槍，已如
    前述，揆諸前揭說明，於槍砲彈藥刀械管制條例第4條、第7
    條、第8條規定修正後，本案所涉改造手槍縱屬非制式槍枝
    ，仍應適用該條例第7條第1項之規定處斷。然該條例第7條
    第4項之法定刑較修正前同條例第8條第4項之法定刑為高，
    比較修正前後槍砲彈藥刀械管制條例第7條第4項、第8條第4
    項規定結果，修正後之槍砲彈藥刀械管制條例第7條第4項之
    規定對被告並非有利，依刑法第11條前段、第2條第1項前段
    之規定，仍應適用修正前之槍砲彈藥刀械管制條例第8條第4
    項之規定。
　㈡是核被告所為，係犯修正前槍砲彈藥刀械管制條例第8條第4 
    項之非法持有可發射子彈具殺傷力之槍枝罪、同條例第12條
    第4項之非法持有子彈罪及第13條第4項之非法持有槍枝主要
    組成零件罪。被告就上開犯行，與林韋丞有犯意聯絡及行為
    分擔，為共同正犯。被告與林韋丞以一行為同時持有附表一
    所示改造槍枝、子彈及槍枝主要組成零件，乃一行為觸犯數
    罪名，應依刑法第55條想像競合之規定，從一重之修正前槍
    砲彈藥刀械管制條例第8條第4項之非法持有可發射子彈具殺
    傷力之槍枝罪處斷。檢察官起訴意旨，雖漏未論及被告非法
    持有槍枝主要組成零件犯行，然此部分與起訴並經論罪科刑
    之非法持有可發射子彈具殺傷力之槍枝犯行有想像競合之裁
    判上一罪關係，本院自應一併審究。
　㈢按刑法第62條所謂自首，固不以言明「自首」並「願受裁判
    」為必要，惟仍須在其犯罪未發覺前，向該管公務員自承犯
    罪，而不逃避接受裁判。倘未自承犯罪，亦無接受裁判之意
    ，自不符自首之要件（最高法院109年度台上字第403號判決
    意旨參照）。又槍砲彈藥刀械管制條例第18條第4項前段明
    定：犯本條例之罪，於偵查或審判中自白，並供述全部槍砲
    、彈藥、刀械之來源及去向，因而查獲或因而防止重大危害
    治安事件之發生者，減輕或免除其刑。旨在鼓勵非法持有槍
    枝、彈藥、刀械者自新，是該條項所謂自白者，乃指被告對
    自己之犯罪事實全部或主要部分為肯定供述之意。倘被告就
    其實力管領下而為警查獲之槍彈，始終否認非法持有或寄藏
    犯行，僅指述該槍彈為他人自行藏放云云，難認其已就非法
    持有槍彈之事實為自白，要無前揭減輕其刑規定之適用（最
    高法院109年度台上字第5691號判決意旨參照）。查被告自
    警詢、偵查乃至原審審理、本院審理中，始終否認非法持有
    可發射子彈具殺傷力之槍枝、子彈及槍枝主要組成零件犯行
    ，其雖於警方獲報查扣如附表一所示槍彈等物而尚未知悉被
    告犯行時，即主動向警供述其曾將槍枝退彈云云，但被告辯
    稱槍彈來源及藏放部分與其無關，完全否認持有槍彈等物之
    犯行，顯見其並未自承犯罪而受裁判，亦未對自己之犯罪事
    實全部或主要部分為肯定之供述，是並無刑法第62條前段及
    槍砲彈藥刀械管制條例第18條第4項規定之適用，併予敘明
    。
四、撤銷改判之理由：
　㈠原審以本案事證明確，依法論罪科刑，固非無見，然依卷存
    事證，附表一所示槍、彈等物顯無從認係陳昱廷藏放，已如
    前述，原審竟以陳昱廷於原審審理中所為不實證詞為據，認
    被告與林韋丞於107年5月19日前某日，在林韋丞上址住處或
    其他不詳地點收受陳昱廷及其他不詳之人所交付如附表一所
    示之槍彈等物，即有違誤。被告上訴否認犯行，雖無可取，
    然原判決既有瑕疵可指，仍應由本院撤銷改判，以期適法。
　㈡爰審酌被告與林韋丞無故持有附表一所示之具有殺傷力之槍
    枝、子彈及槍枝主要組成零件等物，所持有之違禁物數量甚
    鉅，對社會治安之潛在不良影響非輕，而被告於附表一所示
    槍彈等物遭查獲後，竟對陳昱廷許之以利，利誘陳昱廷出面
    頂罪，意圖卸責，且犯後始終否認犯行，毫無悔意，態度不
    佳；兼衡其智識程度、家庭、生活狀況等一切情狀，量處如
    主文第二項所示之刑，並就併科罰金部分，諭知易服勞役之
    折算標準。
　㈢扣案如附表一編號1、2、4所示改造手槍共三支及如附表一編
    號5所示試射剩餘之制式子彈十五顆、附表一編號8所示槍管
    二支，均係屬違禁物，應依刑法第38條第1項之規定宣告沒
    收。至其餘扣案如附表一所示之物，或因鑑驗試射而滅失，
    或不具殺傷力，爰均不予宣告沒收。
據上論斷，應依刑事訴訟法第369條第1項前段、第364條、第299
條第1項前段，修正前槍砲彈藥刀械管制條例第8條第4項，現行
同條例第12條第4項、第13條第4項，刑法第2條第1項前段、第11
條前段、第28條、第55條、第42條第3項前段、第38條第1項，判
決如主文。
本案經檢察官吳文城提起公訴，檢察官鍾和憲於本院到庭執行職
務。
中　　華　　民　　國　　110 　年　　1 　　月　　28　　日
                  刑事第七庭    審判長法　官  吳勇輝
                                      法　官  吳錦佳
                                      法　官  周紹武
以上正本證明與原本無異。
如不服本判決應於收受送達後20日內向本院提出上訴書狀，其未
敘述上訴理由者，並得於提起上訴後20日內向本院補提理由書（
均須按他造當事人之人數附繕本）「切勿逕送上級法院」。
　　　　　　　　　　　　　　　　　　　書記官  楊宗倫 　
中　　華　　民　　國　　110 　年　　1 　　月　　28　　日
附錄本案論罪法條：
修正前槍砲彈藥刀械管制條例第8條第4項
未經許可，持有、寄藏或意圖販賣而陳列第1項所列槍枝者，處 
3年以上10年以下有期徒刑，併科新臺幣7百萬元以下罰金。
槍砲彈藥刀械管制條例第12條第4項
未經許可，持有、寄藏或意圖販賣而陳列子彈者，處5年以下有
期徒刑，併科新台幣300萬元以下罰金。
槍砲彈藥刀械管制條例第13條第4項
未經許可，持有、寄藏或意圖販賣而陳列第1項所列零件者，處 
6月以上5年以下有期徒刑，併科新台幣300萬元以下罰金。

附表一：林韋丞及被告許文俊經查扣之槍彈。
編號 扣案物名稱及數量 鑑定結果 1 改造手槍一支（含彈匣一個，槍枝管制編號0000000000；即現場編號B-1） 依內政部警政署刑事警察局107年7月27日刑鑑字第1070056475號鑑定書（警819號卷第101至108頁）鑑定結果一：認係改造手槍，由仿BERETTA廠92FS型半自動手槍製造之槍枝，換裝土造金屬槍管而成，擊發功能正常，可供擊發適用子彈使用，認具殺傷力。 2 改造手槍一支（含彈匣一個，槍枝管制編號0000000000；即現場編號B-2） 依上揭鑑定書鑑定結果二：認係改造手槍，由仿TAURUS廠PT911型半自動手槍製造之槍枝，換裝土造金屬槍管而成，擊發功能正常，可供擊發適用子彈使用，認具殺傷力。 3 改造手槍一支（含彈匣一個，槍枝管制編號0000000000；即現場編號C-1） 依上揭鑑定書鑑定結果三及雲林縣警察局槍枝初步檢視報告表暨槍枝初步檢視照片20張（警819號卷第109頁至第124頁）：認係改造手槍，由仿半自動手槍製造之槍枝，換裝土造金屬管而成，經檢視，不具撞針，無法供擊發適用子彈使用，認不具殺傷力。 4 改造手槍一支（含彈匣二個，槍枝管制編號0000000000；即現場編號D-1） 依上揭鑑定書鑑定結果四：認係改造手槍，由仿半自動手槍製造之槍枝，換裝土造金屬槍管而成，擊發功能正常，可供擊發適用子彈使用，認具殺傷力。 5 子彈二十四顆（即現場編號B-3） 依上揭鑑定書鑑定結果五及同局108年1月14日刑鑑字第1080002075號函說明（原審卷一第327頁）： ㈠二十二顆，認均係口徑9mm制式子彈，採樣七顆試射，均可擊發，認具殺傷力。 ㈡二顆，認均係非制式子彈，由金屬彈殼組合直徑約8.9mm金屬彈頭而成，其中一顆試射，無法擊發，認不具殺傷力；另一顆試射，可擊發，認具殺傷力。 6 彈頭十一顆（即現場編號C-4） 依上揭鑑定書鑑定結果六：認均係非制式金屬彈頭。 7 彈殼十顆（即現場編號C-4） 依上揭鑑定書鑑定結果七：認均係口徑9mm制式空包彈，均不具彈頭，認不具殺傷力。 8 槍管二支（即現場編號C-2） 依上揭鑑定書鑑定結果八及內政部108年1月2日內授警字第1080870016號函：認均係土造金屬槍管。認均屬內政部86年11月24日台（86）內警字第0000000 號公告之槍砲主要組成零件。 9 槍管二支（即現場編號C-3） 依上揭鑑定書鑑定結果九及內政部108年1月2日內授警字第1080870016號函： ㈠一支，認係土造金屬槍管半成品（內具阻鐵），非屬公告之槍砲主要組成零件。 ㈡一支，認係內具鑽頭之土造金屬槍管，且變形無法供槍枝組裝使用，非屬公告之槍砲主要組成零件。 

附表二：陳昱廷羈押期間於107年11月9日會客錄音譯文
男聲：韋丞那個呢？ 陳昱廷：嗯？ 女聲：韋丞那個你當初到底是怎麼講的？怎麼會有那麼多版本？ 陳昱廷：什麼？什麼版本？來，你說。 男聲：他說一個是你自願的。 女聲：自願答應的。 陳昱廷：對啊，那時候說，想說，反正，那時候我是想說那我就幫仔通仔（意指遭通緝中）又沒差啊。 男聲：對阿，我那時也是這麼說。 陳昱廷：對阿。男聲：嘿啊。 陳昱廷：我想看看，我禮拜一再來說。 男聲：你不是要開了嗎？ 陳昱廷：蛤？ 男聲：你不是要開了？ 陳昱廷：又沒有調我。 女聲：韋丞還沒有開？ 陳昱廷：韋丞先開才有調我吧。我覺得他們那個也很奇怪，他們那個怎麼可能抓到就都沒開庭。 女聲：你幹嘛答應人家？ 陳昱廷：阿那時候，那時候就還在外面逍遙勒。 女聲：那你現在要怎麼辦？ 陳昱廷：蛤？ 女聲：你現在，你現在讓我很難做人欸。 男聲：酷哥（音譯，不清楚是否為此名）意思是說你若要，他就不用去，你若不要他就要去。 陳昱廷：嗯。他不是也那個喔？ 男聲：誰？ 陳昱廷：安古阿（音譯，不清楚是否為此名）。 男聲：怎樣？ 陳昱廷：他不是也通喔？ 男聲：他哪有在通？ 陳昱廷：他還沒喔？ 男聲：還沒，要通那麼久喔。 陳昱廷：蛤？ 男聲：要去助選又要去抗議勒。（陳昱廷跟說話的這名男子一同發出笑聲。） 女聲：因為你，當我聽到的時候，我就跟他們講說你，你，是他們，是他們問你要不要，要不要，要不要（被陳昱廷打斷）。 陳昱廷：對啊，印象中不是這樣嗎？ 女聲：印象中明明就是他們問你要不要搭的，是你，是你，是你才說搭，而不是你直接說我要搭，阿他們都沒問，應該不是這個版本吧？ 陳昱廷：沒有啊，一開始是他們先問我的，嘿啊。 三人：對啊。 男聲：他們先問你的啊。 陳昱廷：嘿啊，他們先問我，我才說好的啊。 男聲：那時候後面的時候，我不是跟你叫你去麥寮的時候。 陳昱廷：嘿。 男聲：他們也有說啊，他們說你若要去，他們要給你什麼東西嗎？ 陳昱廷：對啊。 男聲：嘿啊。 女聲：因為他們現在的意思是說，你若是沒擔的話，他們沒辦法出來，沒辦法準備他之前跟你說過的好處要給你，他是這樣跟我們說的。 男聲：嘿啊。 陳昱廷：嗯。 男聲：對啊，他是說要等他們出來，他們才能處理。 女聲：重點是因為他們說的版本是你，你自願自己要搭的，他們沒有問你。 陳昱廷：是他們先跑來，等於先跑來問我的，那時候我叫誰載我的，灣庭義氣欸（音譯，不清楚是否為此名），他先打給我的，我是最後才知道的。 男聲：反正意思是他們叫你擔，保他們出來，啊錢有可能拿給他嗎？ 女聲：先不要，這樣的流程寄他們會沉。 男聲：阿會出來，會出來，拿不，拿去在？ 陳昱廷：他們現在是押高雄那條，不是押這條啊。女聲：重點是他們先跟你說咩，他們先跟我們這邊說咩。 男聲：他意思是說啊時候要，不是要，不是要（被女生話語打斷）。 女聲：要全開咩。 男聲：嘿啊。 陳昱廷：蛤？ 女聲：要全開啊。 男聲：要開了啊，對啊…（聽不清楚）。 女聲：先開，他們過來跟我們，跟我們這邊說一下。 陳昱廷：嗯。 女聲：阿不然我聽的版本不一樣，我很不爽。 陳昱廷：嗯。 女聲：因為他們有跟我講說，你有擔。 陳昱廷：蛤？ 女聲：會這樣，啊沒有擔下次會怎樣，那個很重要嗎？ 男聲：對啊，他意思是說擔了你出來有可能好過嗎？ 陳昱廷：蛤？ 男聲：擔了你出來有可能好過嗎？ 陳昱廷：說怎樣？ 男聲：有可能好過嗎？ 陳昱廷：嗯。 男聲：說很明了啊。 女聲：啊沒擔的話你以後出來就會很難走了。 陳昱廷：嘿。 女聲：那個有很重要嗎？ 陳昱廷：嗯，不重要。 男聲：他們的意思是這樣。 陳昱廷：嗯。 女聲：就是你，反正你（被陳昱廷及另一名男子的話語打斷。） 陳昱廷：怎樣？ 男聲：…（聽不清楚） 陳昱廷：嗯。 女聲：反正你的名聲那麼臭了，有差這個嗎？ 陳昱廷：嗯。 女聲：對不對，我聽到都不想聽了，我聽到我都很抓狂了。 陳昱廷：幹你娘，最好是，吸的（音譯），應該是吸的跑去跟人家借錢的吧，我去台中我就沒找過吉幸（音譯）。 男聲：吉幸（音譯）那是其次，現在你這條比較重要。 陳昱廷：嗯。 女聲：因為你這條這個月要開啊，他們要開了。（一陣沉默。） 女聲：因為我們怕說，我們是怕說，你們，你們都會遇到，如果他真的先把你供出來的話，你們開庭一定會遇到，因為一定要對質嘛。 陳昱廷：嗯。 女聲：我怕他們會難說話，結果你會擔了。（一陣沉默。） 男聲：這很硬，不知道要怎麼說。 陳昱廷：嗯。 男聲：很難轉圜。 陳昱廷：蛤？ 男聲：很難轉圜啊，你這個就是擔跟不擔這樣而已。 陳昱廷：對阿，擔跟不擔而已。 男聲：嘿啊，因為你都在裡面啊，不然沒辦法了，不要說不要，說要擔，…（聽不清楚），啊如果不擔，不然沒辦法。 陳昱廷：嗯。男聲：關在裡面了，如果還在外面還可以落跑。 陳昱廷：對啊。 男聲：嘿啊。（一陣沉默。） 男聲：如果擔了就五年起了耶。 陳昱廷：嗯？ 男聲：擔了就五年起了嗎？ 陳昱廷：對啊。 男聲：五年起就很久了。 女聲：就拜拜了。